【裁判字號】    97,交抗,43
【裁判日期】    970214
【裁判案由】    聲明異議
【裁判全文】
臺灣高等法院臺南分院交通事件裁定      97年度交抗字第43號
抗  告  人
即受處分人  甲○○
上列抗告人因違反道路交通管理處罰條例案件，不服臺灣嘉義地
方法院，中華民國96年12月31日所為裁定（96年度交聲字第286
號），提起抗告，本院裁定如下：
    主  文
原裁定撤銷，發回臺灣嘉義地方法院更為裁定。
    理  由
一、抗告意旨略以：員警所描述的當事人與事實不符，僅有職業
    之雷同，判成不謀而合，其他很多不吻合，卻隻字不提，令
    人匪夷所思。依據員警陳述其目睹之當事人，年約20至30歲
    之長髮女子，抗告人年48歲，從未留過長髮，有駕照、健保
    卡、身分證、同事等可證。至員警另稱感覺像是百貨公司小
    姐剛下班云云，抗告人已在百貨公司玩具部服務25年（到耐
    斯百貨公司服務1年多），每年制服都是黃色T恤（按與遠東
    玩具部為同一連鎖店，工作服均相同），試問這樣100多個
    路人著黃色制服，可以看出他們的工作行業？請明察等語。
二、原裁定略以：舉發人即執勤員警乃以其親眼見聞抗告人違規
    經過，係以證人之身分具結後其證述，此證人證詞為證明方
    法之一種。又舉發人基於公務員為公法上行為具有公信力之
    原則，該行政行為當可被推定為真正，其據以依法處分之事
    實認定亦為正確無誤。認舉發人所指述抗告人違規情形核屬
    真實。而認原處分機關所為裁罰1800元、3000元，共計4800
    元，並記違規點數4點，尚無違誤，而駁回異議。
三、按汽車駕駛人，行經有燈光號誌管制之交岔路口闖紅燈者，
    處1800元以上5400元以下罰鍰；汽車駕駛人，駕駛汽車有違
    反本條例之行為，經交通勤務警察或依法令執行交通稽查任
    務人員制止時，不聽制止或拒絕停車接受稽查而逃逸者，除
    按各該條規定處罰外，處3000元以上6000元以下罰鍰。汽車
    駕駛人有第60條第1項、第53條之情形者，除依原條款處罰
    鍰外，並予分別記違規點數1點、3點。道路交通管理處罰條
    例第53條第1項、第60條第1項及第63條第1項第1款、第3款
    分別定有明文。又汽車駕駛人有闖紅燈之情形，當場不能或
    不宜攔截製單舉發者，得逕行舉發；前開逕行舉發，應記明
    車輛牌照號碼、車型等可資辨明之資料，以汽車所有人為被
    通知人製單舉發，道路交通管理處罰條例第7條之2第1項第1
    款、第4項亦分別規定甚明。
四、經查：原裁定以證人即舉發人吳志禮員警所為證言，經具結
    ，且其身分為執行公務之公務員，而予憑信，固非無見。惟
    查，證人於原審證述時，先就法官詢問之「是否記得車型、
    顏色、車號？」等問題，答稱：「車牌記得，但車型、顏色
    不太記得。」等語，此即有再行調查之餘地。再原裁定法院
    法官細問下：「（問：當時駕駛人有帶安全帽嗎？）不太清
    楚。」、「（問：如何知道那是女子？）因為是長頭髮，穿
    著深色的衣服，但是一看就知道那是女生。」、「（問：看
    得出年紀多大？）20幾歲到30幾歲，感覺是百貨公司小姐下
    班，穿著類似像公司的制服。」等語（見原裁定卷第14、15
    頁），惟據抗告人稱：「其年48歲，從未留過長髮，穿著黃
    色T恤制服」等情，足見證人並未親見違規人之年齡、長相
    、穿著，對違規人之身份，亦屬推測，是其所為證言，是否
    可信，即有可疑，而有究明之必要，尚待查明，故抗告意旨
    指摘原裁定不當，為有理由，應由本院將原裁定撤銷，發回
    原審法院查明後更為適法之裁定。
五、據上論結，應依刑事訴訟法第413條前段，裁定如主文。
中    華    民    國    97    年    2     月    14    日
                  刑事第三庭    審判長法  官    陳義仲
                                      法  官    蘇清水
                                      法  官    宋明蒼
以上正本證明與原本無異。
不得再抗告。
                                      書記官    翁心欣
中    華    民    國    97    年    2     月    14    日


司法院資訊處製作；財團法人民間司法改革基金會備份。
